# 利润表中：“其中：利息费用”列示金额

提问人：一云 时间：2019-04-03 11:19:09
陈老师：请教您个问题哈： 财政部一般企业财务报表格式
（适用于尚未执行新金融准则和新
收入准则的企业）中写到： 2 ．“其中：利息费用” 行项目，反映企业为筹集生产经营所需资
金等而发生的应予费用化的利息支出。该项目应根据 “财务费用” 科目的相关明细科目的发生额分析填列。
-----请问：现金折扣、承兑汇票贴息、未确认融资费用摊销是否属于 “其中：利息费用”行要填列的项目？
一云

回答人：chenyiwei
现金折扣和未确认融资费用摊销（资本化部分除外）均属于利息支出的组成部分；承兑汇票贴息则要看对应的承兑汇票是否已经终止确认，如果没有终止确认，则属于利息支出，反之则不属于。